# 跨年处置交易性金融资产造成公允价值变动损益为负数

提问人：Jasmyn-X 时间：2021-06-18 12:33:09
跨年处置交易性金融资产，因公允价值变动损益已于上年末结转至本年利润，科目无余额。本年度处置该交易性金融资产时，如将上年度确认的公允价值变动损益结转至投资收益，就会导致利润表中“公允价值变动收益”项目为负数，这样的会计处理是否正确？此种情况下利润表中“公允价值变动收益”项目应如何填列？是否有其他处理方法？

回答人：chenyiwei
如你所述，本年度处置该交易性金融资产时，如将上年度确认的公允价值变动损益结转至投资收益，就会导致利润表中“公允价值变动收益”项目为负数。
这种情况下是否还需做一笔前期公允价值变动损益重分类到投资收益的分录，应当是两种做法都有，个人倾向于要做。其目的是使得投资收益科目能完整反映持有该项投资导致的损益影响总额，即处置价款与最初取得投资成本之差。

提问人：Jasmyn-X 时间：2021-06-21 12:33:09
请教陈版主，如根据您的建议将前期公允价值变动损益重分类到投资收益，所造成的利润表“公允价值变动收益”项目为负数，是否影响利润表的列示？利润表“公允价值变动收益”项目是否直接根据负数列示即可？

回答人：chenyiwei
这个问题无法两全，要完整地在投资收益中反映持有期间的公允价值变动总收益，就只能牺牲公允价值变动损益科目的可理解性了。